臺灣高等法院刑事判決　　　　　　　 100年度上易字第1680號
上　訴　人
即　被　告　王文培
上列上訴人因竊盜案件，不服臺灣桃園地方法院99年度易字第11
22號，中華民國100年5月27日第一審判決（起訴案號：臺灣桃園
地方法院檢察署99年度偵字第4937號、第7827號），提起上訴，
本院判決如下：
    主  文
上訴駁回。
    理  由
一、按依刑事訴訟法第350條、第361條、第362條、第367條規定
    ，不服地方法院之第一審判決而上訴者，須提出上訴書狀，
    並應敘述具體理由，為上訴必備之程式；其所提出之書狀未
    敘述上訴理由，或僅曾以言詞陳述上訴理由者，均應於上訴
    期間屆滿後20日內補提理由書於第一審法院。第一審法院經
    形式審查，認逾期未補提上訴理由者，應定期間先命補正；
    逾期未補正者，為上訴不合法律上之程式，應以裁定駁回。
    倘已提出上訴理由，但所提非屬具體理由者，則由第二審法
    院以上訴不合法律上之程式，判決駁回。而所謂具體理由，
    必係依據卷內既有訴訟資料或提出新事證，指摘或表明第一
    審判決有何採證認事、用法或量刑等足以影響判決本旨之不
    當或違法，而構成應予撤銷之具體事由，始克當之（例如：
    依憑證據法則具體指出所採證據何以不具證據能力，或依憑
    卷證資料，明確指出所為證據證明力之判斷如何違背經驗、
    論理法則）；倘僅泛言原判決認定事實錯誤、違背法令、量
    刑失之過重或輕縱，而未依上揭意旨指出具體事由，或形式
    上雖已指出具體事由，然該事由縱使屬實，亦不足以認為原
    判決有何不當或違法者（例如：對不具有調查必要性之證據
    ，法院未依聲請調查亦未說明理由，或援用證據不當，但除
    去該證據仍應為同一事實之認定），皆難謂係具體理由，俾
    與第二審上訴制度旨在請求第二審法院撤銷、變更第一審不
    當或違法之判決，以實現個案救濟之立法目的相契合，並節
    制濫行上訴（最高法院97年度台上字第892 號、97年度台上
    字第1402號、98年度台上字第2133號、98年度台上字第2158
    號、98年度台上字第2189號、98年度台上字第2204號等判決
    意旨參照）。又原審法院對上訴書狀有無記載理由，為形式
    上之審查，認有欠缺，且未據上訴人自行補正者，固應定期
    間先命補正。然上訴理由是否具體，依96年7月4日刑事訴訟
    法第361 條修正理由三之說明，屬第二審法院審查範圍，不
    在命補正之列。
二、原審判決上訴人即被告犯竊盜罪（累犯），處有期徒刑五月
    ，並諭知易科罰金之折算標準。被告上訴意旨略以：就本案
    證據而言，無非係以案發當時之監視錄影畫面翻拍照片，及
    該失竊小貨車上取得之吸管、飲料空罐所採集DNA 鑑定，而
    妄加據以推測被告竊盜，惟吳淑惠既無駕照，亦不懂駕駛，
    何來駕車駛離，且監視器翻拍照片模糊，亦不能認錄影畫面
    之人即為被告，本案係真正之竊賊拿取別人飲用過之空罐棄
    置車中，不無可能，且被告於審理時係供述刑期很長，要儘
    快解還，執行他案刑期，以利拿分數晉級，如果法官可以隨
    便輕判二、三個月，並與詹淑惠無關的話，那被告可以編織
    一套案情可以來讓法官結案，但當時法官回答說要問車主及
    檢察官是否同意，被告當時直覺是該不會後續有賠償問題，
    所以當場跟法官說不用，並無說詞更易不一之情，原審對被
    告所述皆謂不可採，有所違誤，懇請撤銷原判決云云。
三、經查，原審判決依憑證人蔡連吉、蔡木生分別於警詢、偵查
    時之證述，暨臺北縣政府警察局 98年11月3日北縣警鑑字第
    0980166092號鑑驗書、蒐證照片等證據（該鑑驗書、蒐證照
    片，已足顯示警方於勘查採證過程中，發現遭竊而棄置路旁
    之LA-1456 號自用小貨車車內儀表板與腳踏板上分別遺留吸
    管1支、飲料空罐1個，經警採集送驗之鑑定結果：(1)該吸管
    檢出一男性之DNA-STR 型別，與臺北縣政府警察局三峽分局
    89年5月19日送檢『王文培建檔案』涉嫌人王文培之DNA-STR
    型別相同，(2)該空罐瓶口棉棒檢出一女性之DNA-STR 型別，
    與臺北縣政府警察局三峽分局98年5月1日送檢『詹淑惠涉搶
    奪外籍勞工如咪案』涉嫌人詹淑惠之DNA-STR 型別相同等情
    ），認定被告王文培竊盜之犯行，已詳敘所憑證據與認定之
    理由，從形式上觀察並無任何憑空推論之情事，所為論斷，
    亦與經驗法則、論理法則，均屬無違，並說明被告於受有期
    徒刑執行完畢5 年之內再犯有期徒刑以上之竊盜罪，為累犯
    ，應依刑法第47條第1 項之規定加重其刑，並已依刑法第57
    條各款所列情狀，審酌被告王文培正值壯年，原當腳踏實地
    從事正當職業以開創個人前程，詎竟謀取不義之財，影響社
    會治安非輕，惟該自用小貨車既已尋回返還失主，本案造成
    之部分損害即獲警方彌補，斟以被告犯罪之目的、手段、智
    識程度及生活狀況等一切情狀，而為量刑之準據，經核並無
    量刑輕重相差懸殊等裁量權濫用之情形。上訴意旨係置原判
    決明白論斷於不顧，仍持已為原判決指駁之陳詞，重為事實
    上之爭辯，未明確指出原判決所為證據證明力之判斷有何違
    背經驗、論理法則等足以影響判決本旨之不當或違法，而構
    成應予撤銷之具體事由，揆諸前開說明，上訴人不服原判決
    提起上訴，並未提出合於刑事訴訟法第361條第2項規定之具
    體理由，與未提出具體理由無異，其上訴為不合法律上之程
    式，應予駁回，並不經言詞辯論為之。
據上論斷，應依刑事訴訟法第367條前段、第372條，判決如主文
。
中    華    民    國   100    年    7     月    29    日
                  刑事第二十庭  審判長法  官  周盈文
                                      法  官  詹駿鴻
                                      法  官  林海祥
以上正本證明與原本無異。
不得上訴。
                                      書記官  林敬傑
中    華    民    國   100    年    7     月    29    日
附錄本案論罪科刑法條全文：
中華民國刑法第320條
（普通竊盜罪、竊佔罪）
意圖為自己或第三人不法之所有，而竊取他人之動產者，為竊盜
罪，處5年以下有期徒刑、拘役或500元以下罰金。
意圖為自己或第三人不法之利益，而竊佔他人之不動產者，依前
項之規定處斷。
前2項之未遂犯罰之。